臺灣嘉義地方法院刑事判決　　　　　　　　　　　　　九十三年度訴字第二三號
　　公　訴　人　臺灣嘉義地方法院檢察署檢察官
　　被　　　告　甲○○
右列被告因違反槍砲彈藥刀械管制條例案件，經檢察官提起公訴（九十三年度偵字第
二五四二號），本院裁定進行簡式審判程序判決如左：
    主  文
甲○○未經許可寄藏可發射子彈具有殺傷力之改造玩具手槍，累犯，處有期徒刑壹年
伍月，併科罰金新臺幣肆萬元，罰金如易服勞役，以新臺幣玖佰元即銀元佰元折算
壹日。扣案之改造玩具手槍壹把（槍枝管制編號：0000000000號）、子彈
柒發均沒收。
    事  實
一甲○○曾因違反毒品危害防制條例案件，經臺灣臺中地方法院以八十九年度訴字第
  二一五三號判決處有期徒刑一年四月確定，及以九十年度易字第二三五九號判決處
  有期徒刑七月確定，兩案接續執行，甫於民國九十三年一月十六日執行完畢，仍不
  知悔改。其明知槍砲彈藥刀械管制條例第四條所列槍砲、彈藥，非經中央主管機關
  許可，不得寄藏，竟仍於八十七年五月間某日，在臺中市○○○路、樂業路路口，
  受已死亡之成年男子李冰介所託，代為保管已車通槍管及轉輪彈倉內阻鐵可擊發適
  用子彈具有殺傷力之仿轉輪手槍製造之玩具手槍一把（槍枝管制編號：00000
  00000號），及由零點二二吋建築工業用彈加裝直徑約四點九公釐金屬彈頭組
  合而成之改造子彈十發，並將之藏置於臺中市○○○路、樂業路路口附近之百姓公
  廟，未經許可而寄藏上開槍彈。嗣於九十三年四月二十八日晚上，甲○○復將槍彈
  取出改藏於車牌號碼ＥＵ—二七七九號汽車內，由臺中市駕車前往嘉義縣，旋於翌
  日凌晨零時十分許途經嘉義縣中埔鄉○○村○○路○段統一超商前時為警查獲，並
  扣得前開槍彈（子彈其中三發經試射鑑定後，已不具殺傷力而喪失子彈效用）。
二案經嘉義縣警察局移送臺灣嘉義地方法院檢察署檢察官偵查起訴。
    理  由
一訊據被告甲○○對於右揭犯罪事實坦承不諱（本院卷第三四頁），並有改造玩具手
  槍一把、改造子彈十發扣案及查獲槍彈過程照片、扣押書在卷可稽（警卷第三至十
  二頁）。扣案之槍彈經送內政部警政署刑事警察局鑑驗，認該把手槍係已車通槍管
  及轉輪彈倉內阻鐵可擊發適用子彈具有殺傷力之仿轉輪手槍製造之玩具手槍（槍枝
  管制編號：0000000000號），該等子彈係由零點二二吋建築工業用彈加
  裝直徑約四點九公釐金屬彈頭組合而成之改造子彈，採樣三發試射，均可擊發，皆
  有殺傷力，亦有該局九十三年五月十九日刑鑑字第○九三○○九七九八○號槍彈鑑
  定書可參（偵查卷第二九至三一頁）。綜上所述，被告之自白與事實相符，可以採
  信，事證明確，其犯行堪以認定。
二核被告所為，係犯槍砲彈藥刀械管制條例第十一條第四項之未經許可寄藏可發射子
  彈具有殺傷力之槍砲罪、第十二條第四項之未經許可寄藏子彈罪。被告同時寄藏子
  彈多發，係一故意行為侵害一法益，屬單純一罪。被告以一行為同時寄藏改造玩具
  手槍及子彈，觸犯構成要件不相同之罪名，為想像競合犯，應從一重之未經許可寄
  藏可發射子彈具有殺傷力之槍砲罪論處。查被告曾因違反毒品危害防制條例案件，
  經臺灣臺中地方法院以八十九年度訴字第二一五三號判決處有期徒刑一年四月確定
  ，及以九十年度易字第二三五九號判決處有期徒刑七月確定，兩案接續執行，甫於
  九十三年一月十六日執行完畢，此有臺灣高等法院被告全國前案紀錄表可按，其受
  有期徒刑之執行完畢，五年內再犯有期徒刑以上之罪，為累犯，應依刑法第四十七
  條規定加重其刑。爰審酌被告素行欠佳，所犯對社會治安有不良影響，惟事後已坦
  承犯行，態度良好，且未持槍彈犯案及其他一切情狀，量處如主文所示之刑，罰金
  部分諭知易服勞役之折算標準，以資儆懲。扣案之改造玩具手槍及未經試射仍具殺
  傷力之子彈七發，均應依刑法第三十八條第一項第一款宣告沒收；至業經鑑定試射
  用罄之子彈三發已不具殺傷力而喪失子彈效用，既非違禁物，自無庸再宣告沒收。
據上論斷，應依刑事訴訟法第二百七十三條之一第一項、第二百九十九條第一項前段
，槍砲彈藥刀械管制條例第十一條第四項、第十二條第四項，刑法第十一條前段、第
五十五條、第四十七條、第四十二條第二項、第三十八條第一項第一款，罰金罰鍰提
高標準條例第二條，判決如主文。
本案經檢察官朱介斌到庭執行職務。
中      華      民      國    九十三    年      六      月     十四     日
                                      臺灣嘉義地方法院刑事第二庭
                                          法  官  廖  政  勝
右正本證明與原本無異。
如不服本判決，應於判決送達後十日內向本院提出上訴狀( 應附繕本 )。告訴人或被
害人如對於本判決不服者，應具備理由請求檢察官上訴，其上訴期間之計算係以檢察
官收受判決正本之日期為準。
中      華      民      國    九十三    年      六      月     十四     日
                                          書記官  陳  湘  蓉
附錄本案論罪科刑法條全文：
槍砲彈藥刀械管制條例第十一條
未經許可，製造、販賣或運輸第四條第一項第一款所稱其他可發射金屬或子彈具有殺
傷力之各式槍砲者，處五年以上有期徒刑，併科新臺幣一千萬元以下罰金。
未經許可，轉讓、出租或出借前項所列槍砲者，處三年以上十年以下有期徒刑，併科
新臺幣七百萬元以下罰金。
意圖供自己或他人犯罪之用，而犯前二項之罪者，處無期徒刑或七年以上有期徒刑，
併科新臺幣一千萬元以下罰金。
未經許可，持有、寄藏或意圖販賣而陳列第一項所列槍砲者，處一年以上七年以下有
期徒刑，併科新臺幣七百萬元以下罰金。
第一項至第三項之未遂犯罰之。
槍砲彈藥刀械管制條例第十二條
未經許可，製造、販賣或運輸子彈者，處一年以上七年以下有期徒刑，併科新臺幣五
百萬元以下罰金。
未經許可，轉讓、出租或出借子彈者，處六月以上五年以下有期徒刑，併科新臺幣三
百萬元以下罰金。
意圖供自己或他人犯罪之用，而犯前二項之罪者，處三年以上十年以下有期徒刑，併
科新臺幣七百萬元以下罰金。
未經許可，持有、寄藏或意圖販賣而陳列子彈者，處五年以下有期徒刑，併科新臺幣
三百萬元以下罰金。
第一項至第三項之未遂犯罰之。
